# 外债转资本时的折算汇率

提问人：今日审计 时间：2014-12-15 16:35:12
请教陈版主，欧元外债转美元资本时，出资的汇率是否应该按照董事会决议转资本的当日汇率，然后报商务局批准？（企业已经这么做） 现在的问题是，外管局系统中，在欧元外债进入的时候已经折算成美元，而这个美元金额一直保持历史汇率，外管局坚决要求按照他们系统中的美元金额转成资本，否则不予处理。 以外债的历史汇率折算资本，这笔外债不断年限已久，而且变更过债权人，从会计的角度，无法以历史汇率入账。如果按照外管局的要求，势必违背会计准则。 请问该怎么办？

回答人：chenyiwei
从会计准则角度，该笔外债属于外币货币性负债，期末应按现行汇率进行汇兑损益调整，到转为资本的这一天按照当日即期汇率调整后的账面价值转为实收资本和资本公积。你说的情况可能只能按照外管局指定的汇率贷记实收资本，与按照当日即期汇率调整后的负债账面价值之间的差额调整资本公积。